【裁判字號】    97,訴,2287
【裁判日期】    970804
【裁判案由】    毒品危害防制條例
【裁判全文】
臺灣板橋地方法院刑事判決              97年度訴字第2287號
公  訴  人  臺灣板橋地方法院檢察署檢察官
被      告  甲○○
                  （另案於臺灣監獄臺北分監執行中）
上列被告因違反毒品危害防制條例案件，經檢察官提起公訴（九
十七度毒偵字第三二七八號），因被告於本院準備程序中為有罪
之陳述，經本院合議庭裁定以簡式審判程序審理，判決如下：
    主  文
甲○○施用第一級毒品，累犯，處有期徒刑壹年。扣案之第二級
毒品甲基安非他命（驗餘淨重零點參肆伍柒公克）沒收銷燬之。
    事  實
一、甲○○前因施用毒品案件，經臺灣屏東地方法院以八十九年
    毒聲字第二二九六號裁定送觀察、勒戒後，認無繼續施用毒
    品之傾向，於八十九年十月十九日執行完畢釋放，並於八十
    九年十月十八日由臺灣屏東地方法院檢察署檢察官以八十九
    年度毒偵字第二０三九號為不起訴處分確定；復於民國九十
    三年間因施用第一、二級毒品案件，經臺灣屏東地方法院於
    九十四年八月二十九日以九十四年度訴緝字第三二號分別判
    處有期徒刑一年、十月，應執行有期徒刑一年八月確定，於
    九十五年十二月二十二日假釋出監交付保護管束，於九十六
    年一月三十日縮刑期滿執行完畢（構成累犯）。詎其猶不知
    悔改，基於施用第一級毒品海洛因、第二級毒品甲基安非他
    命之犯意，於九十七年三月二十四日下午一時許，在屏東縣
    麟洛鄉統聯客運洗手間內，以將第一級毒品海洛因、第二級
    毒品甲基安非他命，一起置入玻璃球內以火燒烤產生煙霧之
    方式，施用第一級毒品海洛因及第二級毒品甲基安非他命一
    次。嗣於九十七年三月二十五日十七時三十分許，在臺北縣
    三重市○○路○段三八二巷一二一號前為警查獲，並扣得第
    二級毒品甲基安非他命一包（驗餘淨重零點三四五七公克）
    。
二、案經臺北縣政府警察局蘆洲分局移送臺灣板橋地方法院檢察
    署檢察官偵查起訴，本院於準備程序進行中，被告就被訴事
    實為有罪之陳述，經告知被告簡式審判程序之旨，並聽取當
    事人之意見後，裁定進行簡式審判程序。
    理  由
一、上揭犯罪事實，迭據被告甲○○於警詢、偵查、本院準備程
    序中及審理時坦承不諱，且被告在九十七年三月二十五日十
    九時二十分經警查獲後所採集之尿液，經送請檢驗之結果，
    確呈嗎啡及甲基安非他命陽性反應，有臺灣檢驗科技股份有
    限公司九十七年四月十四日出具之濫用藥物尿液檢驗報告一
    份附卷可稽；而經警查獲時扣得之透明結晶一包，確含第二
    級毒品甲基安非他命成分（驗餘淨重零點三四五七公克），
    有交通部民用航空局航空醫務中心九十七年四月三日出具之
    航藥鑑字第０九七一八四八號毒品鑑定書一份在卷，此外，
    甲基安非他命一包（驗餘淨重０‧三四五七公克）扣案可資
    佐證，被告自白施用第一級毒品海洛因及第二級毒品甲基安
    非他命應與事實相符。
二、第查，被告前因施用毒品案件，經臺灣屏東地方法院以八十
    九年毒聲字第二二九六號裁定送觀察、勒戒後，認無繼續施
    用毒品之傾向，於八十九年十月十九日執行完畢釋放，並於
    八十九年十月十八日由臺灣屏東地方法院檢察署檢察官以八
    十九年度毒偵字第二０三九號為不起訴處分確定；又於九十
    三年間因施用第一、二級毒品案件，經臺灣屏東地方法院以
    九十四年度訴緝字第三二號判處有期徒刑一年八月確定，有
    臺灣高等法院被告前案紀錄表一份附卷可稽。被告於觀察、
    勒戒執行完畢釋放後五年內再犯施用毒品之犯行，且經判刑
    確定，復於九十七年三月二十四日施用第一級毒品海洛因及
    第二級毒品甲基安非他命，即非屬毒品危害防制條例第二十
    條第三項所定「五年後再犯」之情形，檢察官逕行起訴，要
    無不合（最高法院九十五年台上字一０七一號判決參照）。
三、查海洛因、甲基安非他命分別為毒品危害防制條例第二條第
    二項第一款、第二款明定之第一級、第二級毒品，均不得持
    有、施用。核被告甲○○所為，係犯毒品危害防制條例第十
    條第一項之施用第一級毒品罪、同條第二項之施用第二級毒
    品罪。其施用毒品前後持有毒品之低度行為，應為施用之高
    度行為所吸收，不另論罪。又被告同時施用海洛因及甲基安
    非他命，係一行為觸犯數罪名，為想像競合犯，應從一重之
    施用第一級毒品罪處斷。被告有事實欄所載之犯罪暨執行情
    形，有臺灣高等法院被告前案紀錄表在卷可稽，其受徒刑之
    執行完畢五年內故意再犯有期徒刑以上之二罪，為累犯，應
    依刑法第四十七條第一項規定加重其刑。爰審酌被告前經觀
    察、勒戒，復經法院判刑確定並執行，仍無法戒除施用毒品
    之惡習，顯見戒除毒癮之意志薄弱，兼衡其犯罪之動機、目
    的、手段、品行及坦承部分犯行等一切情狀，量處如主文所
    示之刑，以資懲儆。
四、扣案之甲基安非他命（驗餘淨重零點三四五七公克），為查
    獲之第二級毒品，不問屬於犯人與否，依毒品危害防制條例
    第十八條第一項前段沒收銷燬之。包裝上開毒品之包裝袋，
    其與毒品於物理外觀上附合而難予析離，且如強予析離至完
    全無殘渣留存，將耗費相當之時間、人力與經費，於經濟上
    顯無實益，依社會一般通念，堪認該包裝袋已與查獲之毒品
    結合成為一體而無從強加析離，是上開毒品既屬毒品危害防
    制條例十八條第一項前段所規定之違禁物，其外包裝袋自亦
    應併予沒收銷燬之。
據上論斷，應依刑事訴訟法第二百七十三條之一第一項、第二百
九十九條第一項前段，毒品危害防制條例第十條第一項、第十八
條第一項前段，刑法第十一條前段、第五十五條、第四十七條第
一項，判決如主文。
本案經檢察官林俊峰到庭執行職務。
中    華    民    國    97    年    8     月    4    日
                  刑事第八庭  法  官  潘翠雪
上列正本證明與原本無異。
如不服本判決，應於送達後十日內敘明上訴理由，向本院提出上
訴狀
                              書記官  江文彬
中    華    民    國    97    年    8     月    4    日
附錄本案論罪科刑法條全文：
毒品危害防制條例第10條
施用第一級毒品者，處 6 月以上 5 年以下有期徒刑。
施用第二級毒品者，處 3 年以下有期徒刑。


司法院資訊處製作；財團法人民間司法改革基金會備份。
